【裁判字號】    95,訴,1586
【裁判日期】    950627
【裁判案由】    毒品危害防制條例
【裁判全文】
台灣台中地方法院刑事判決              95年度訴字第1586號
公  訴  人  臺灣臺中地方法院檢察署檢察官
被      告  甲○○
                    國民
上列被告因毒品危害防制條例案件，經檢察官提起公訴（95年度
毒偵字第2141號），經本院合議庭裁定，由受命法官依法獨任進
行簡式審判程序判決如下：
    主  文
甲○○連續施用第一級毒品，累犯，處有期徒刑玖月，扣案之第
一級毒品海洛因貳包（含袋共重○點七八公克），均沒收銷燬之
。
    事  實
一、甲○○素行極為不佳，前曾犯違反麻醉藥品管理條例、違反
    肅清煙毒條例、違反毒品危害防制條例、竊盜等罪，其中於
    民國（下同）九十三年間所觸犯違反毒品危害防制條例罪，
    經本院於九十三年九月三十日，以九十三年度訴字第一三三
    ○號判處有期徒刑八月、三月，應執行有期徒刑九月，於同
    年十一月一日確定，嗣於九十四年九月九日因縮短刑期執行
    完畢，甲○○復因施用毒品案件，經先後二次觀察、勒戒後
    ，均認無繼續施用毒品之傾向，分別經臺灣臺中地方法院檢
    察署檢察官於八十九年九月二十七日、九十二年一月七日，
    以八十九年度毒偵字第五九八○號及九十年度毒偵字第二六
    五一、二八六四號為不起訴處分，詎猶不知悔改，甲○○復
    基於施用第一級毒品之概括犯意，於九十五年三月一日下午
    十三時許及同年四月二十九日中午十二時許，在其臺中縣太
    平市○○路四九九巷十弄八號之住處及臺中縣太平市○○路
    之中油加油站，連續施用第一級毒品海洛因共二次。嗣為警
    於九十五年四月二十九日晚上二十三時五十分許，在臺中市
    ○區○○路三一九號前查獲，並扣得第一級毒品海洛因二包
    （含袋共重○點七八公克）。
二、案經臺中市警察局第一分局報請臺灣台中地方法院檢察署檢
    察官偵查起訴。
    理  由
一、按除被告所犯為死刑、無期徒刑、最輕本刑為三年以上有期
    徒刑之罪或高等法院管轄第一審案件者外，於前條第一項程
    序進行中，被告先就被訴事實為有罪之陳述時，審判長得告
    知被告簡式審判程序之旨，並聽取當事人、代理人、辯護人
    及輔佐人之意見後，裁定進行簡式審判程序，刑事訴訟法第
    二百七十三條之一第一項定有明文。本件被告所犯係死刑、
    無期徒刑、最輕本刑為三年以上有期徒刑以外之罪，其於準
    備程序中就被訴事實為有罪之陳述，且經審判長告知被告簡
    式審判程序之旨，並聽取公訴人及被告之意見後，本院合議
    庭認為適宜而裁定由受命法官獨任進行簡式審判程序，合先
    敘明。
二、上揭事實，業據被告甲○○於本院審理時坦承不諱，並有被
    告所有之第一級毒品海洛因二包（含袋共重○點七八公克）
    扣案足資佐證，而被告為警查獲，經警採其尿液送請詮昕科
    技股份有限公司鑑定結果，呈嗎啡陽性反應，此有該公司九
    十五年五月九日第00000000號濫用藥物尿液檢驗報
    告一份附卷可稽，此外，復有員警職務報告、現場圖各一份
    、相片二張、前揭臺灣台中地方法院檢察署不起訴處分書及
    被告之刑案資料查註紀錄表、臺灣高等法院被告全國前案紀
    錄表各一紙附卷可稽，足認被告甲○○自白，核與事實相符
    ，堪予採信，事證至臻明確，被告甲○○違反毒品危害防制
    條例犯行洵堪認定。
三、按海洛因係毒品危害防制條例第二條第二項第一款所定之第
    一級毒品，不得非法施用，是核被告甲○○所為，係犯毒品
    危害防制條例第十條第一項之施用第一級毒品罪。被告施用
    第一級毒品前後持有第一級毒品之低度行為，應為其施用第
    一級毒品之高度行為所吸收，不另論罪。被告先後二次施用
    第一級毒品海洛因之行為，時間緊接，犯罪構成要件相同，
    顯係出於概括之犯意為之，為連續犯，應依刑法第五十六條
    之規定以一罪論，並加重其刑。查被告甲○○前曾於九十三
    年間觸犯違反毒品危害防制條例罪，經本院於九十三年九月
    三十日，以九十三年度訴字第一三三○號判處有期徒刑八月
    、三月，應執行有期徒刑九月，於同年十一月一日確定，嗣
    於九十四年九月九日因縮短刑期執行完畢，此有臺灣台中地
    方法院檢察署刑案資料查註紀錄表在卷可按，其於五年之內
    再犯有期徒刑以上之本罪，係屬累犯，應依刑法第四十七條
    之規定，遞予加重其刑。爰審酌被告甲○○犯罪之動機、目
    的、手段、品行極為不佳，詳如前述，此有台灣台中地方法
    院檢察署刑案資料查註紀錄表一份在卷可按，被告曾有施用
    毒品不良素行，經執行完畢後，仍不知警惕，再次施用毒品
    ，經檢察官依初次勒戒、觀察後無繼續施用傾向為不起訴處
    分確定後，仍不知悔改警惕，猶繼續施用毒品不輟，情節非
    輕，有失政府制定毒品危害防制條例之立法美意，本不宜寬
    貸，惟此乃自戕且容易成癮之行為，從另一角度觀察，應視
    同病人看待，及犯後已坦承犯行，態度良好等一切情狀，量
    處如主文所示之刑，以資懲儆。扣案之第一級毒品海洛因二
    包（含袋共重○點七八公克），依毒品危害防制條例第二條
    之規定，屬第一級毒品，不問屬於犯人與否，爰依毒品危害
    防制條例第十八條第一項前段之規定，均宣告沒收銷燬之。
據上論斷，應依刑事訴訟法第二百九十九條第一項前段、第二百
七十三條之一第一項，毒品危害防制條例第十條第一項、第十八
條第一項前段，刑法第十一條、第五十六條、第四十七條，判決
如主文。
中    華    民    國    95    年    6     月    27    日
                  刑事第八庭    法  官  洪俊誠
以上正本證明與原本無異。
如不服本判決，應於判決送達後十日內向本院提出上訴狀，上訴
於臺灣高等法院臺中分院(須附繕本)。
                                書記官  蕭榮峰
中    華    民    國    95    年    6     月    27    日
附錄論罪科刑實體法條文：
毒品危害防制條例第十條：
施用第一級毒品者，處六月以上五年以下有期徒刑。
施用第二級毒品者，處三年以下有期徒刑。


司法院資訊處製作；財團法人民間司法改革基金會備份。
